臺灣臺中地方法院臺中簡易庭民事判決
110年度中簡字第2897號
原      告  陳建聲  
被      告  陳進福  
上列當事人間請求損害賠償事件，經本院於民國110年11月19日
言詞辯論終結，判決如下：
    主    文
被告應給付原告新臺幣150,000元，及自民國110年5月15日起至
清償日止，按年息百分之五計算之利息。
原告其餘之訴駁回。
訴訟費用新臺幣5,400元，其中新臺幣1,620元由被告負擔，餘由
原告負擔。
本判決原告勝訴部分得假執行。
    事 實 及 理 由
一、原告主張：原告與訴外人許雅惠為配偶關係，2人於民國103
    年9月5日結婚，而被告明知許雅惠為已婚有配偶之人，竟於
    原告與許雅惠婚姻關係存續期間，與許雅惠過從甚密，並約
    出來發生性行為，許雅惠更因此懷有身孕。原告係因許雅惠
    月經遲來，經追問之下才得知上情，原告獲悉此情，精神深
    受打擊，被告前揭侵權行為侵害原告之婚姻家庭權與配偶權
    ，破壞原告生活之圓滿安全及幸福，自屬侵害原告之人格法
    益情節重大，而對原告身心造成相當之痛苦，爰依民法第18
    4條第1項、第195條第1項前段侵權行為法律關係提起本件訴
    訟。並聲明：被告應給付原告新臺幣（下同）50萬元，及自
    起訴狀繕本送達翌日起至清償日止，按年息百分5計算之利
    息。
二、被告則以：當時原告的配偶說她懷孕的時候，伊已有匯款9,
    000元，ＬＩＮＥ上面原告的配偶也有說之後不再打擾，但後來
    原告又罵我三字經及告我等語，資為抗辯。並聲明：原告之
    訴駁回。
三、得心證之理由
  ㈠原告主張之上揭事實，業據其提出與其所述相符之交友軟體
    對話紀錄、電話簡訊對話紀錄為憑（見壢簡卷第6-16頁），
    而被告對於原告主張之事實，於本院言詞辯論期日時自認（
    見本院卷第57頁），依本院調查證據之結果，原告主張之事
    實，自堪信為真實。
　㈡按因故意或過失，不法侵害他人之權利者，負損害賠償責任
    ；不法侵害他人基於父、母、子、女或配偶關係之身分法益
    而情節重大者，被害人雖非財產上之損害，亦得請求賠償相
    當之金額，民法第184條第1項前段、第195條第1項、第3項
    定有明文。次按婚姻係以夫妻之共同生活為其目的，配偶應
    互相協力保持其共同生活之圓滿安全及幸福，而夫妻間互守
    誠實，係為確保其共同生活之圓滿安全及幸福之必要條件，
    故應解為配偶因婚姻契約而互負誠實之義務，配偶之一方行
    為不誠實，破壞共同生活之圓滿安全及幸福者，即為違反因
    婚姻契約之義務而侵害他方之權利（最高法院55年台上字第
    2053號判例參照），是以侵害配偶權之行為，並不以通姦行
    為為限，倘其行為已逾社會一般通念所能容忍之範圍，且達
    於破壞他人婚姻共同生活之圓滿安全及幸福之程度，即足當
    之。經查，被告於原告與許雅惠婚姻關係存續中，與許雅惠
    有發生性行為，許雅惠更因此懷有身孕，已如前述。而被告
    明知許雅惠已婚之事實，卻仍與許雅惠為前揭身體親密行為
    ，足認渠等顯有男女間之不正常往來，已逾社會一般通念所
    能容忍之範圍，足以動搖原告與許雅惠間婚姻關係所應協力
    保持共同生活圓滿幸福之夫妻生活，堪認被告前揭行為已不
    法侵害原告基於配偶關係之身分法益且情節重大，則原告依
    前開規定，請求被告賠償非財產上損害，核屬有據。至被告
    抗辯已有匯款9,000元，原告配偶也有說之後不再打擾云云
    ，業據提出其與原告配偶之對話紀錄為證（見本院卷第61-7
    9頁），然此至多僅能認為係被告與訴外人許雅惠所達成之
    協議，並無礙於本件原告對被告之損害賠償請求，被告既未
    能提出證據證明原告確有具體表示已不再追究其侵害配偶權
    行為民事責任之意思，則被告上開所辯，要非可採，附此敘
    明。
  ㈢次按慰撫金之賠償須以人格權遭遇侵害，使精神上受有痛苦
    為必要，其核給之標準固與財產上損害之計算不同，然非不
    可斟酌雙方身分資力與加害程度，及其他各種情形核定相當
    之數額（最高法院51年台上字第223 號判例意旨參照）。故
    人格權遭遇侵害而受有精神上之痛苦，於請求賠償精神慰撫
    金時，其核給之標準須參酌實際加害情形、被害人之身分、
    地位與加害人之經濟狀況等關係定之。查原告因被告與其配
    偶許雅惠有上述之男女間不正常往來，致原告之婚姻家庭權
    與配偶權受損，破壞原告生活之圓滿安全及幸福，自屬侵害
    原告之人格法益情節重大，其身體及精神受有相當之痛苦，
    其請求賠償非財產上之損害，核屬有據，應予准許。經查，
    原告高職畢業，在海綿公司上班，月收入約3萬元；被告國
    中畢業，做氣密窗，月收入約3萬8000元，名下有汽車、薪
    資所得等情，業據兩造自陳在卷（見本院110年11月19日言
    詞辯論筆錄；本院卷第57頁），並有兩造稅務電子閘門財產
    調件明細表附卷可稽。本院審酌原告之身分地位、兩造經濟
    能力、被告加害情形、原告所受侵害及精神上痛苦程度等一
    切情狀，認原告請求50萬元精神慰撫金，尚嫌過高，應予酌
    減為15萬元，始為適當，原告逾此範圍之請求，則屬無據。
  ㈣再按給付有確定期限者，債務人自期限屆滿時起，負遲延責
    任；給付無確定期限者，債務人於債權人得請求給付時，經
    其催告而未為給付，自受催告時起，負遲延責任。其經債權
    人起訴而送達訴狀，或依督促程序送達支付命令，或為其他
    相類之行為者，與催告有同一之效力，民法第229 條第1 項
    、第2 項分別定有明文。又按遲延之債務，以支付金錢為標
    的者，債權人得請求依法定利率計算之遲延利息。但約定利
    率較高者，仍從其約定利率；應付利息之債務，其利率未經
    約定，亦無法律可據者，週年利率為百分之5，民法第233條
    第1 項、第203條亦分別明定。查原告對被告之侵權行為損
    害賠償債權，核屬無確定期限之給付，既經原告提起本件民
    事訴訟，且起訴狀繕本於110年5月14日合法送達被告（送達
    證書見本院卷第23頁），則原告請求被告自起訴狀繕本送達
    被告之翌日即110年5月15日起至清償日止，按週年利率百分
    之5計算之遲延利息，核無不合，應予准許。
四、綜上所述，原告依上開規定，請求被告給付15萬元，及自11
    0年5月15日起至清償日止，按年息百分5計算之利息，為有
    理由，應予准許。逾此部分之請求，則屬無據，應予駁回。
五、本件事證已臻明確，兩造其餘攻擊防禦方法及所舉證據，經
    審酌結果，與本件判決結論均無影響，爰不一一論述，附此
    敘明。
六、本件原告勝訴部分係就民事訴訟法第427條第1項訴訟適用簡
    易程序為被告敗訴之判決，爰依民事訴訟法第389條第1項第
    3款規定，依職權宣告假執行。
七、訴訟費用負擔之依據：民事訴訟法第79條。
中　　華　　民　　國　　110 　年　　12　　月　　21　　日
                      臺灣臺中地方法院臺中簡易庭
                                  法　官　張清洲
以上為正本係照原本作成。
如不服本判決，應於送達後20日內，向本院提出上訴狀並表明上
訴理由，如於本判決宣示後送達前提起上訴者，應於判決送達後
20日內補提上訴理由書（須附繕本）。如委任律師提起上訴者，
應一併繳納上訴審裁判費。
中　　華　　民　　國　　110 　年　　12　　月　　21　　日
                                  書記官  何惠文